Minutes et répertoires du notaire Auguste Henri CHATELAIN, 23 juin 1836 - décembre 1861 (étude XV)
Archives nationales
- Répertoire(s) de Auguste Henri CHATELAIN, 23 juin 1836 - 31 mai 1864; MC/RE/XV/25 - MC/RE/XV/30
  - Répertoire. 1847, 16 mars - 1852, 13 mai, 16 mars 1847 - 13 mai 1852; MC/RE/XV/28
    - Quittance aux consignations, paiement de frais de justice et de créances sur vente de maison, 10355f sur 153572f, Paris (Paris) rue de l'Arcade, 68., 23 octobre 1851
      Relations: 01CRJ05.
      Domicile: Paris (Paris) rue de la Corderie-du-Marche-St-Honore, 2.
      Relations: 02CRJ05.
      Nom, qualité: (M.) Tartois, Etienne Alexis.
      Domicile: Paris (Paris) rue Saint-Honore, 297.
      Relations: 03CRJ05.
      Nom, qualité: (M.) Bullot, Joseph Louis.
      Domicile: Paris (Paris) rue du Reservoir, 21.
    - Procuration rp, decharge, placement en rente etat 5% de capital de 11228f, 585f., 28 octobre 1851
      Nom, qualité: (M.) Pelegri, Jean Pierre.
      Domicile: Paris (Paris) rue Monthyon, 9.
    - Decharge, solde d'indemnite d'expropriation de terrain, 14f et inscription de rente etat 5%, 8f, Batignolles (Paris) Cimetiere du Nord (pres Du)., 29 octobre 1851
      Nom, qualité: (M.) Feron, Jean Louis.
      Domicile: Batignolles-Monceaux (les) (Paris) avenue de Clichy, 34 Bis.
      Nom, qualité: (Mme ou Mlle) Trezel, Marie Madeleine Angelique.
      Or celle-ci est rattachée matériellement à un autre acte conservé dans les minutes de ce même notaire pour la période de novembre 1843 (la date exacte de l'autre acte est mentionnée dans la colonne 'minutes' du répertoire du notaire).
    - Quittance aux consignations, paiement de créances sur vente de maison avec terrain, 7173f sur 25474f, Paris (Paris) rue Frochot, 5., 30 octobre 1851
      Nom, qualité: (M.) Viterne de, Edouard.
      Profession: colonel (ancien).
      Domicile: Paris (Paris) rue de Provence, 61.
      Nom, qualité: (Mme ou Mlle) Magnee, Marue Therese Francoise.
      Domicile: Paris (Paris) rue Caumartin, 57.
      Nom, qualité: (M.) Biesta, Jean Marie Philippe.
      Domicile: Paris (Paris) Galerie de Montpensier, 52, Palais National.
    - Quittance, reglement de dettes, 4434f., 31 octobre 1851
      Nom, qualité: (M.) Grandmanche, Edme.
    - Procuration acte, substitution, prise de possession de succession., 3 novembre 1851
      Relations: veuve de l'intervenant 3, héritier de l'intervenant 4.
      Nom, qualité: (M.) Moranges, Etienne.
      Profession: clerc-de-notaire, Clermond-Ferrand (Puy-de-Dôme).
      Domicile: Clermont-Ferrand (Puy-de-Dôme)
    - Decharge, mandat de prise de possession de succession., 4 novembre 1851
      Nom, qualité: (personne morale) Lebarbier (hoirs).
      Nom, qualité: (Mme ou Mlle) Lejolivet, Marie Jeanne.
      Domicile: Coutances (Manche).
      Nom, qualité: (M.) Lebarbier, Jacques.
      Nom, qualité: (personne morale) Delafosse (hoirs).
      Nom, qualité: (Mme ou Mlle) Lejolivet, Jeanne Marie Francoise.
      Nom, qualité: (M.) Delafosse, Guillaume.
    - Quittance aux consignations, paiement de créances sur vente de maison, 1811f s, Paris (Paris) rue Neuve-Ste-Genevieve, 17., 7 novembre 1851
      Nom, qualité: (M.) Etienney, Louis.
      Profession: ebeniste (marchand), Paris.
      Domicile: Paris (Paris) rue du Faubourg-St-Jacques, 29.
      Profession: imprimeur en taille douce, Paris.
      Domicile: Paris (Paris) rue Neuve-Ste-Genevieve, 17.
      Profession: maitre d'hotel garni, Paris.
      Profession: maitresse d'hotel garni, Paris.
    - Quittance aux consignations, paiement de créances sur vente de maison, 2655f sur 50538f, Paris (Paris) rue Saint-Louis-au-Marais, 7., 7 novembre 1851
      Nom, qualité: (M.) Hean, Jean Pierre.
      Domicile: Paris (Paris) rue de l'Eperon, 7.
      Nom, qualité: (Mme ou Mlle) Domboy, Athenais.
      Domicile: Paris (Paris) rue Saint-Paul, 21.
      Nom, qualité: (M.) Domboy, Jules Antoine.
      Profession: employe, Batignolles-Monceaux (Paris).
      Domicile: Batignolles-Monceaux (les) (Paris) rue Lemercier, 11.
      Nom, qualité: (Mme ou Mlle) Abat, Antoinette Clara.
      Relations: veuve de l'intervenant 5, créancier(e) de l'intervenant 6.
      Nom, qualité: (M.) Andry, Pierre Andre.
    - Decharge, paiement de frais de justice sur adjudication de maison, 2668f sur, Paris (Paris) rue du Faubourg-St-Antoine, 48., 7 novembre 1851
      Nom, qualité: (M.) Boisgontier, Toussaint Florentin.
      Domicile: Paris (Paris) place de la Bastille, 5.
      Nom, qualité: (M.) Moreau, Ernest.
      Relations: fils de l'intervenant 6.
      Domicile: Paris (Paris) rue du Faubourg-St-Antoine, 48
    - Quittance aux consignations, paiement de créances sur vente de maison, 365f sur 55883f, Paris (Paris) rue de Chabrol, 4., 8 novembre 1851
      Nom, qualité: (Mme ou Mlle) Musson, Anette Adelaide.
      Domicile: Paris (Paris) rue Meslay, 46.
      Nom, qualité: (M.) Soulas, Pierre Jean.
      Domicile: Paris (Paris) avenue de Segur, 16 Bis.
    - Quittance aux consignations, paiement de frais de justice sur vente de terrain, 90f sur 36805f, Paris (Paris) boulevard des Filles-du-Calvaire, 26., 8 novembre 1851
    - Quittance aux consignations, paiement de frais de justice sur vente de maison, 869f sur 55883f, Paris (Paris) rue de Chabrol, 4., 8 novembre 1851
      Nom, qualité: (M.) Reygondo Duchatenet, Eugene Marie Joseph.
    - Quittance, reglement de dettes, 352f., 10 novembre 1851
      Profession: employe, Neuilly (Hauts-de-Seine).
      Domicile: Neuilly (Hauts-de-Seine) route d'Orleans, 6.
      Nom, qualité: (M.) Laurens, Joseph Elie Emile.
      Domicile: Paris (Paris) rue de Seine, 23.
      Domicile: Paris (Paris) rue d'Aguesseau, 7
    - Quittance aux consignations, paiement de créances sur vente de maison, 134f sur 50828f, Paris (Paris) rue des Batailles, 21-23., 10 novembre 1851
      Domicile: Paris (Paris) rue d'Anjou Saint-Honore, 50.
      Nom, qualité: (M.) Daugut.
    - Quittance aux consignations, paiement de créances sur vente de meubles, 1039f sur 49074f., 11 novembre 1851
      Nom, qualité: (M.) Chomette, Jean Baptiste Auguste.
      Profession: notaire, Condat (Cantal).
      Domicile: Condat (Cantal).
      Or celle-ci est rattachée matériellement à un autre acte conservé dans les minutes de ce même notaire pour la période de novembre 1851 (la date exacte de l'autre acte est mentionnée dans la colonne 'minutes' du répertoire du notaire).
    - Prorogation, delai de remboursement d'emprunt, 36000f., 11 novembre 1851
      Domicile: Paris (Paris) rue de Trevise, 33.
      Nom: Banque Leroy de Chabrol et Cie.
      Domicile: Paris (Paris) rue Lepelletier, 16
      Or celle-ci est rattachée matériellement à un autre acte conservé dans les minutes de ce même notaire pour la période de novembre 1848 (la date exacte de l'autre acte est mentionnée dans la colonne 'minutes' du répertoire du notaire).
    - Quittance aux consignations, paiement de créances sur vente de meubles, 874f sur 49074f., 12 novembre 1851
      Nom, qualité: (Mme ou Mlle) Duval, Mathilde Hortense.
      Profession: grainetiere (marchande), Paris.
      Domicile: Paris (Paris) rue de l'Universite, 56.
      Nom, qualité: (M.) Sanson, Louis Eleonor.
    - Quittance aux consignations, paiement de créances sur vente de maison et dependances, 279f sur 50828f, Chaillot (Paris) rue des Batailles, 21-23-25., 13 novembre 1851
      Nom, qualité: (M.) Sionneau, Alexandre.
      Domicile: Paris (Paris) rue des Tournelles, 18.
      Nom, qualité: (M.) Sionneau, Olympe Honore.
      Profession: couvreur-en-batiments, Paris.
      Domicile: Paris (Paris) rue de l'Oratoire-du-Roule, 38.
      Nom, qualité: (Mme ou Mlle) Sionneau, Alexandrine Felicite.
      Domicile: Paris (Paris) rue Saint-Honore, 36.
    - Quittance, solde de reglement de dettes, 19827f., 14 novembre 1851
      Nom: Société Des Mines de Houille.
    - Quittance aux consignations, paiement de créances sur vente de maison et dependances, 11475f sur 450828f, Chaillot (Paris) rue des Batailles, 21-23-25., 14 novembre 1851
      Nom, qualité: (M.) Jauge, Andre Edouard.
      Domicile: Paris (Paris) rue Fontaine-St-Georges, 22.
    - Quittance aux consignations, paiement de créances sur vente de maison, 1437f sur 161150f, Paris (Paris) rue d'Isly, 5., 14 novembre 1851
      Relations: séparé(e) de bien par justice de l'intervenant 2, créancier(e) de l'intervenant 3, adjudicataire des biens de l'intervenant 3.
      Nom, qualité: (M.) Auguez, Benjamen.
      Domicile: Saleux (Somme).
    - Quittance aux consignations, paiement de créances sur vente de propriété, 7934f sur 46407f, Bercy (Paris)., 19 novembre 1851
      Nom, qualité: (M.) Musset, Jean Baptiste.
      Domicile: Paris (Paris) rue de Varennes, 10.
    - Quittance aux consignations, paiement de créances sur vente de maison, 13278f sur 83785f, Paris (Paris) rue Meslay, 3 Bis., 19 novembre 1851
      Nom, qualité: (M.) Caramija, Antoine Gustave.
      Profession: medecin-veterinaire (ancien), Paris.
      Domicile: Paris (Paris) rue Fontaine-au-Roi, 6.
      Relations: créancier(e) de l'intervenant 4, créancier(e) de l'intervenant 5.
      Nom, qualité: (Mme ou Mlle) Doteau, Marie Louise.
      Relations: veuve de l'intervenant 3, créancier(e) de l'intervenant 4, créancier(e) de l'intervenant 5.
      Nom, qualité: (M.) Mancest, Augustin Francois.
      Domicile: Paris (Paris) rue Meslay, 3 Bis.
      Nom, qualité: (M.) Legroz-Delaroche, Augustin Stanislas Isidore.
      Relations: adjudicataire des biens de l'intervenant 4, adjudicataire des biens de l'intervenant 5
    - Quittance aux consignations, paiement de frais de justice sur adjudication, 2597f., 20 novembre 1851
    - Quittance aux consignations, paiement de créances sur vente de maison, 3611f sur 63225f, Paris (Paris) rue de l'Oratoire-du-Roule, 47., 22 novembre 1851
      Nom, qualité: (M.) Prevost, Louis Jean Marie.
    - Depot, duplicata de testament., 22 novembre 1851
      Domicile: Paris (Paris) quai de la Rapee, 12.
    - Mainlevée, hypotheque sur maison, Paris (Paris) rue Vaneau X rue Chavaleilles., 22 novembre 1851
      Domicile: Paris (Paris) Galerie Montpensier, 65, Palais National.
      Nom, qualité: (M.) Lorres, Jean Louis.
      Domicile: Paris (Paris) Grande-rue Verte, 38
    - Quittance aux consignations, paiement de créances sur vente de meubles, 1251f sur 49074f., 22 novembre 1851
      Nom, qualité: (M.) Mignot, Alphonse.
      Profession: propriétaire, medecin, Langeais (Indre-et-Loire).
      Domicile: Langeais (Indre-et-Loire).
      Nom, qualité: (M.) Gobley, Nicolas Theodore.
      Domicile: Paris (Paris) rue du Bac, 60.
      Nom, qualité: (M.) Hottot-Chomet, Augustin.
      Domicile: Paris (Paris) rue du Faubourg-St-Honore, 21.
    - Quittance aux consignations, solde de paiement de créances sur vente de maison, 15518f sur 63225f, Paris (Paris) rue de l'Oratoire-du-Roule, 47., 22 novembre 1851
      Nom, qualité: (Mme ou Mlle) Desportes, Marie Opportune.
      Domicile: Paris (Paris) rue Saint-Sebastien, 26.
      Nom, qualité: (M.) Pluche, Louis Patrice.
      Relations: veuve de l'intervenant 4, créancier(e) de l'intervenant 8.
      Nom, qualité: (M.) Nitot, Francois Andre Theodore.
      Nom, qualité: (M.) Beaudouin, Pierre Hippolyte.
      Domicile: Batignolles-Monceaux (les) (Paris) rue Truffaut, 52.
      Nom, qualité: (Mme ou Mlle) Beaudoin, Rose Victorine.
      Relations: épouse de l'intervenant 7, créancier(e) de l'intervenant 8.
      Nom, qualité: (M.) Ameline, Jean Francois Nicolas.
      Profession: chef-d'atelier, Batignolles-Monceaux (Paris).
    - Quittance aux consignations, paiement de créances sur vente de maison, 13962f sur 51265f, Paris (Paris) rue Barbet-de-Jouy., 24 novembre 1851
      Nom, qualité: (M.) Gibou, Charles.
      Domicile: Paris (Paris) rue Hauteville, 5.
    - Quittance aux consignations, paiement de créances sur vente de meubles, 749f sur 49074f., 24 novembre 1851
      Nom, qualité: (M.) Velpeau, Alfred Armand Louis Marie.
      Domicile: Paris (Paris) rue de Verneuil, 21.
      Nom, qualité: (M.) Lombard, Nicolas Jean Marie.
      Domicile: Paris (Paris) rue du Bac, 65.
    - Quittance aux consignations, paiement de créances sur vente de maison, 11671f sur 30778f, Paris (Paris) rue Saint-Spire, 8., 25 novembre 1851
      Nom, qualité: (Mme ou Mlle) Trianon, Marie Helene Emilie.
      Domicile: Paris (Paris) rue Gaillon, 18.
      Nom, qualité: (M.) Givry, Noel Theodore.
      Nom, qualité: (M.) Trianon, Jean Charles.
      Domicile: Paris (Paris) rue des Martyrs, 44.
      Nom, qualité: (Mme ou Mlle) Trianon, Marie Louise Elisabeth.
      Nom, qualité: (M.) Hugot, Jean Jacques.
    - Quittance aux consignations, paiement de créances sur vente de maison, 15331f sur 30778f, Paris (Paris) rue Spire, 8., 25 novembre 1851
      Nom, qualité: (Mme ou Mlle) Fleury, Jeanne.
      Domicile: Paris (Paris) rue d'Aguesseau, 8.
      Nom, qualité: (M.) Savignat, Gabriel.
      Nom, qualité: (M.) Savignat, Philippe Auguste Victor.
    - Quittance aux consignations, paiement de créances sur vente de maison, 23457f sur 99092f, Neuilly (Paris) Rond-Point de l'Etoile, 14., 26 novembre 1851
      Nom, qualité: (Mme ou Mlle) Garnier, Marie Francoise Fanny.
      Domicile: Paris (Paris) rue des Bons-Enfants, 30.
    - Quittance aux consignations, paiement de créances sur vente de maison, 7332f sur 99092f, Neuilly (Paris) Rond-Point de l'Etoile, 14., 26 novembre 1851
      Nom, qualité: (M.) Duparcque, Frederic.
      Profession: docteur, Paris.
      Domicile: Paris (Paris) rue des Quatre-Fils, 22.
    - Proces-verbal, délivrance d'un acte d'obligation de 652f., 27 novembre 1851
      Nom, qualité: (M.) Barbe, Jean.
      Profession: négociant en schalls, Paris.
      Domicile: Paris (Paris) rue Saint-Denis, 241.
      Nom, qualité: (M.) Ribierre.
      Profession: receveur d'octroi, Saint-Denis (Seine-Saint-Denis).
      Domicile: Saint-Denis (Seine-Saint-Denis)
      Or celle-ci est rattachée matériellement à un autre acte conservé dans les minutes de ce même notaire pour la période de septembre 1831 (la date exacte de l'autre acte est mentionnée dans la colonne 'minutes' du répertoire du notaire).
    - Quittance aux consignations, paiement de créance sur adjudication de maison, 1343f sur 110169f, Paris (Paris) rue du Puits, X rue Dupetit-Thouars, 37., 28 novembre 1851
      Nom, qualité: (M.) Charpillon, Alexandre Louis.
      Profession: avoué (ancien).
      Domicile: Paris (Paris) rue Therese, 2.
      Nom, qualité: (Mme ou Mlle) Leblanc, Angelique Jacqueline.
      Nom, qualité: (M.) Leblanc, Pierre Andre.
      Domicile: Paris (Paris) rue Chapon, 21.
      Or celle-ci est rattachée matériellement à un autre acte conservé dans les minutes de ce même notaire pour la période de mars 1850 (la date exacte de l'autre acte est mentionnée dans la colonne 'minutes' du répertoire du notaire).
    - Quittance aux consignations, paiement de créances sur vente de meubles, 3818f sur 49074f., 29 novembre 1851
      Nom, qualité: (M.) Pitra, Pierre Eugene.
      Profession: officier ministeriel, Saint-Chely-d'Apcher (Lozère).
      Domicile: Saint-Chely-d'Apcher (Lozère).
      Nom, qualité: (M.) Bretonneau, Pierre.
      Profession: medecin, Tours (Indre-et-Loire).
      Nom, qualité: (M.) Dore, Denis Abraham.
      Profession: bonnetier, Paris.
      Domicile: Paris (Paris) rue Saint-Honore, 387.
      Nom, qualité: (Mme ou Mlle) Mulotin, Adelaide.
      Profession: marchande de modes, Paris.
      Domicile: Paris (Paris) rue du Faubourg-Montmartre, 8.
    - Quittance aux cions, paiement du solde de consignation, 194f., 4 décembre 1851
      Nom, qualité: (M.) Collot, Jean Baptiste.
      Profession: journalier, Maisons-Alfort (Val-de-Marne).
    - Decharge, paiement de parts de succession, 2570f., 6 décembre 1851
      Nom, qualité: (M.) Foisel, Jean Lazare.
      Domicile: Lyon (Rhône) Brotteaux (les).
      Nom, qualité: (M.) Leclerc, Jacques Marie Bernard Satyre.
      Profession: ingenieur-civil, Bissy-sur-Fley (Saône-et-Loire).
      Domicile: Bissy-sur-Fley (Saône-et-Loire).
      Nom, qualité: (Mme ou Mlle) Tillion, Marie Henriette Antoinette.
      Profession: lingere, Lyon (Rhône), Brotteaux (les).
      Nom, qualité: (Mme ou Mlle) Chapeau, Marie Angelique.
      Nom, qualité: (M.) Lapierre, Joseph.
    - Quittance aux consignations, paiement de créance sur vente de meubles, 777f sur 49074f., 8 décembre 1851
      Nom, qualité: (M.) Pillet, Edmond.
      Profession: pharmacien, Tours (Indre-et-Loire).
      Relations: veuve de l'intervenant 3
    - Decharge, paiement de créance sur cautionnement, 1000f, H (allirot)., 8 décembre 1851
      Nom, qualité: (M.) Allirot, Baptiste.
      Profession: concierge du palais-de-justice, Puy (le) (Haute-Loire).
      Domicile: Puy (le) (Haute-Loire).
      Relations: 01ESV02.
      Nom, qualité: (Mme ou Mlle) Chirosel, Marie Rose.
      Nom, qualité: (M.) Eyrau, Jacques.
      Nom, qualité: (M.) Eyrau, Jean Claude.
      Profession: commissaire priseur (ancien), Puy (le) (Haute-Loire).
    - Decharge, paiement de créance sur succession, 1808f., 8 décembre 1851
      Nom, qualité: (M.) Marchand, Joseph Mathurin.
      Profession: capitaine d'infanterie de marine, Saint-Denis (bourbon (ile)).
      Domicile: Saint-Denis (bourbon (ile)).
      Nom, qualité: (M.) Galot, Francois Benoit Alexandre.
      Profession: chirurgien de la marine, Cayenne (guyane), Hopital Militaire.
      Domicile: Cayenne (guyane).
    - Quittance aux consignations, paiement de créance sur vente de maison, 11373f sur 99092f, Neuilly (Paris) Rond-Point de l'Etoile, 14., 12 décembre 1851
      Nom, qualité: (M.) Jehl, Jean Georges.
      Domicile: Paris (Paris) quai aux Fleurs, 15.
    - Quittance aux consignations, paiement de créances sur vente de meubles, 1747f sur 49074f., 12 décembre 1851
      Nom, qualité: (M.) Grosbois, Jean.
      Profession: cultivateur, Saint-Patrice (Indre-et-Loire).
      Domicile: Saint-Patrice (Indre-et-Loire).
      Nom, qualité: (M.) Mocquery, Napoleon Eugene Theodore.
      Profession: capitaine d'artillerie.
    - Quittance aux consignations, paiement de créance sur adjudication de maison, 648f sur 20397f, Ternes (les) (Paris) rue des Acacias, 11., 13 décembre 1851
      Nom, qualité: (M.) Bouillon, Jean Florentin Theodore.
      Domicile: Colombes (Hauts-de-Seine) Petit-Colombes.
      Nom, qualité: (M.) Lefebvre, Amedee Joseph.
      Domicile: Paris (Paris) rue de Ponthieu, 31.
      Nom, qualité: (M.) Suret, Jean Laurent.
      Profession: employe aux contributions-indirectes, Neuilly (Hauts-de-Seine).
    - Quittance aux consignations, paiement de créance sur vente de maison, 10929f sur 51265f, Paris (Paris) rue Barbet-de-Jouy., 16 décembre 1851
      Nom, qualité: (M.) Nezot, Jean Antoine.
      Domicile: Courbevoie (Hauts-de-Seine).
    - Quittance aux consignations, paiement de créance sur vente de maison, 22926f sur 99092f, Neuilly (Paris) Rond-Point de l'Etoile, 14., 24 décembre 1851
      Nom, qualité: (Mme ou Mlle) Weiss, Etiennette Jeanne.
      Domicile: Paris (Paris) boulevard Beaumarchais, 14.
      Nom, qualité: (M.) Leger, Adrien Casimir.
      Profession: négociant en vin.
    - Quittance aux consignations, paiement de créances sur adjudication de maison, 14098f sur 37500f, Belleville (Paris) rue Saint-Laurent, 62-64., 26 décembre 1851
      Nom, qualité: (M.) Bardon, Antoine Nicolas.
      Domicile: Paris (Paris) passage Saulnier, 7.
      Nom, qualité: (Mme ou Mlle) Leroy, Josephine Marie.
      Nom, qualité: (M.) Morisseau, Jean.
    - Quittance aux consignations, paiement de créances sur vente de meubles, 376f sur 49074f., 27 décembre 1851
      Nom, qualité: (M.) Vigier, Jean.
      Profession: négociant, Murat (Cantal).
      Domicile: Murat (Cantal).
    - Consentement, paiement de créance sur vente de maison, 1049f sur 99933f, Paris (Paris) rue de Grenelle-St-Germain, 120., 27 décembre 1851
      Nom, qualité: (M.) Gaullier, Martin Eugene.
      Domicile: Paris (Paris) rue du Monthabor, 12.
      Domicile: Paris (Paris) rue Sainte-Anne, 31 Bis.
      Relations: 05AD30, 605AD30.
      Relations: débiteur de l'intervenant 8.
      Domicile: Paris (Paris) rue d'Anjou-St-Honore, 76.
      Nom, qualité: (Mme ou Mlle) Borgnis, Marthe Marie.
      Domicile: Craveggia (italie).
      Relations: épouse de l'intervenant 9.
      Nom, qualité: (M.) Borgnis, Joseph Antoine.
      Profession: négociant, Craveggia (italie).
      Domicile: Craveggia (italie)
    - Quittance aux consignations, paiement de créances sur loyers, 2279f, Villette (la) (Paris) rue de Flandre, 70-72., 29 décembre 1851
    - Notoriete, nom et prenom., 30 décembre 1851
      Nom, qualité: (M.) Dubost, Raymond.
      Profession: marchand de vin en gros, Paris.
      Domicile: Paris (Paris) rue Saint-Antoine, 187
    - Prorogation, delai de remboursement d'emprunt, 70000f., 30 décembre 1851
      Nom, qualité: (Mme ou Mlle) Escherny D', Emilie Melanie.
      Domicile: Paris (Paris) rue Taitbout, 20.
      Nom, qualité: (M.) Rabourdin, Henri Antoine.
      Domicile: Velizy-Villacoublay (Yvelines).
      Relations: emprunteur(s) de l'intervenant 2
      Or celle-ci est rattachée matériellement à un autre acte conservé dans les minutes de ce même notaire pour la période de novembre 1846 (la date exacte de l'autre acte est mentionnée dans la colonne 'minutes' du répertoire du notaire).
    - Mariage, dépôt de pieces., 30 décembre 1851
      Or celle-ci est rattachée matériellement à un autre acte conservé dans les minutes de ce même notaire pour la période de décembre 1851 (la date exacte de l'autre acte est mentionnée dans la colonne 'minutes' du répertoire du notaire).
    - Quittance aux consignations, paiement de créance sur vente de maison, 5172f sur 99092f, Neuilly (Paris) Rond-Point de l'Etoile, 14., 30 décembre 1851
      Nom, qualité: (M.) Miscopein, Desire Amable.
      Profession: boucher (marchand), Neuilly (Paris).
      Domicile: Neuilly (Paris) Rond-Point de l'Arc-de-Triomphe, 4.
      Domicile: Neuilly (Paris).
    - Quittance aux consignations, paiement de créance sur vente de maison, 9764f sur 99092f, Neuilly (Paris) Rond-Point de l'Etoile, 14., 30 décembre 1851
      Nom, qualité: (M.) Defresne, Jean Jacques.
      Domicile: Paris (Paris) rue de l'Universite, 8.
      Nom, qualité: (M.) Jolly, Antoine Eleonor.
      Domicile: Paris (Paris) rue de Navarin, 15.
    - Quittance aux consignations, paiement de créance sur adjudication de maison, 2604f sur 10727f, Ivry-sur-Seine (Val-de-Marne)., 31 décembre 1851
      Nom, qualité: (M.) Vangermez, Louis Emmanuel.
      Domicile: Paris (Paris) rue de Lille, 7.
    - Approbation, dépôt, paiement de la liquidation de la société des mines de houille, 19827f, Montrelais (Loire-Atlantique)., 31 décembre 1851
      Nom, qualité: (M.) Poulet de Limelle, Henri Praxille.
      Domicile: Ingrandes (Maine-et-Loire) Bouyraie (la).
      Relations: procureur de l'intervenant 2, frère de l'intervenant 2.
      Profession: capitaine-au-long-cours
  - Répertoire. 1852, 13 mai - 1856, 11 octobre, 13 mai 1852 - 11 octobre 1856; MC/RE/XV/29
  - Répertoire. 1856, 11 octobre - 1864, 31 mai, 11 octobre 1856 - 31 mai 1864; MC/RE/XV/30
    Répertoire des notaires Auguste-Henri Chatelain (11 octobre 1856-31 décembre 1861), Gustave Robin (3 janvier 1862-31 mai 1864).